臺灣桃園地方法院刑事判決　　　　　　　100年度訴字第838號
公　訴　人　臺灣桃園地方法院檢察署檢察官
被　　　告　許仁富
上列被告因竊盜案件，經檢察官提起公訴（99年度偵字第22358
號），被告於本院準備程序進行中，就被訴事實為有罪之陳述，
經本院告知簡式審判程序意旨，並聽取公訴人及被告之意見後，
本院裁定改依簡式審判程序審理，茲判決如下：
    主  文
許仁富攜帶兇器竊盜，累犯，處有期徒刑捌月。
    事  實
一、許仁富於民國88年間，因妨害自由案件，經本院判處有期
    徒刑3 月確定；又於89年間，因施用毒品案件，經本院判
    處有期徒刑6 月確定；又於90年間，因偽造文書案件，經
    本院判處有期徒刑3 月確定；又於91年間，因強盜案件，
    經臺灣高等法院判處有期徒刑3 年10月確定；又於90年間
    ，因妨害兵役案件，經本院判處有期徒刑7 月確定，上開
    、、各罪經裁定應執行有期徒刑4 年8 月確定，與上開
    、之罪所處之刑接續執行，執行中經假釋；又於97年
    間，因竊盜案件經本院判處有期徒刑6 確定；又於96年間
    ，因施用一、二級毒品案件，經本院分別判處有期徒刑7 月
    、5 月確定，並與之罪所處之刑，經本院裁定應執行有期
    徒刑1 年3 月確定，上開假釋經撤銷，殘刑1 年2 月24日；
    嗣上開、、、各罪經裁定減刑為有期徒刑1 月又15
    日、3 月、1 月又15日、3 月又15日，其中、之罪減得
    之刑與之罪所處之刑定應執行刑有期徒刑4 年3 月確定，
    與、減得之刑計算殘刑為5 月9 日，再與上開、之
    罪所定應執行之刑接續執行，於97年12月01日縮刑期滿執行
    完畢。竟不思悔改，意圖為自己不法之所有，基於竊盜之犯
    意，於99年5 月18日晚間8 時30分許至9 時20分許內某時，
    持客觀上足供兇器使用之六角扳手及開口扳手各1 支，至桃
    園縣龜山鄉○○○路211 號前，以所攜帶之上開2 扳手開啟
    沈佑諠所有車牌號碼8715-QM 號自用小客車車門，復進入車
    內以上開2 扳手開啟該車電門發動引擎，竊取該車（價值約
    新臺幣（下同）15萬元，車內有現金、高爾夫球具1 組、ET
    C 機具1 部、鑽戒1 枚、美容汽車卡及中國信託商業銀行之
    信用卡各1 張）得手。
二、案經臺北市政府警察局移送臺灣桃園地方法院檢察署檢察官
    偵查起訴。
    理  由
一、本件被告許仁富所犯為死刑、無期徒刑、最輕本刑為3 年以
    上有期徒刑以外之罪，其於準備程序進行中，就被訴事實為
    有罪之陳述，經告知簡式審判程序之旨，並聽取公訴人及被
    告之意見後，本院認為適宜依刑事訴訟法第273 條之1 第1
    項規定，進行簡式審判程序，且依同法第273 條之2 、第15
    9 條第2 項之規定，不適用傳聞法則有關限制證據能力之相
    關規定，合先敘明。
二、上揭犯罪事實，業據被告於警詢、檢察官偵查及本院準備程
    序中均坦承不諱，並經證人沈佑諠、曾志弘於警詢及檢察官
    偵查中證述明確，且有車輛失竊基本資料查詢畫面在卷可稽
    ，被告自白應與事實相符，堪予採信。本件事證明確，被告
    犯行堪予認定，應依法論科。
三、按被告行為後，刑法第321 條於100 年1 月26日修正公布，
    同年月28日生效。修正前刑法第321 條規定：「犯竊盜罪而
    有左列情之一者，處六月以上、五年以下有期徒刑：一、於
    夜間侵入住宅或有人居住之建築物、船艦或隱匿其內而犯之
    者。二、毀越門扇、牆垣或其他安全設備而犯之者。三、攜
    帶兇器而犯之者。四、結夥三人以上而犯之者。五、乘火災
    、水災或其他災害之際而犯之者。六、在車站或埠頭而犯之
    者。前項之未遂犯罰之。」，而被告行為後刑法第321 條修
    正為：「犯竊盜罪而有下列情形之一者，處六月以上、五年
    以下有期徒刑，得併科新臺幣十萬元以下罰金：一、侵入住
    宅或有人居住之建築物、船艦或隱匿其內而犯之者。二、毀
    越門扇、牆垣或其他安全設備而犯之者。三、攜帶兇器而犯
    之者。四、結夥三人以上而犯之者。五、乘火災、水災或其
    他災害之際而犯之者。六、在車站、埠頭、航空站或其他供
    水、陸、空公眾運輸之舟、車、航空機內而犯之者。前項之
    未遂犯罰之。」，是新法主刑之種類增定得併科新臺幣十萬
    元以下之罰金，且於同條項第1 款將日間侵入住宅竊盜，納
    入加重竊盜罪規範範圍，亦於同條項第6 款使適用對象擴大
    為「在車站、埠頭、航空站或其他供水、陸、空公眾運輸之
    舟、車、航空機內而犯之者」等地，則新舊法比較結果，以
    舊法對被告較為有利，依刑法第2 條第1 項前段規定，應依
    修正前刑法第321 條規定論處。
四、按刑法第321 條第1 項第3 款之攜帶兇器竊盜罪，係以行為
    人攜帶兇器竊盜為其加重條件，此所謂兇器，其種類並無限
    制，凡客觀上足對人之生命、身體、安全構成威脅，具有危
    險性之兇器均屬之，且祇須行竊時攜帶此種具有危險性之兇
    器為已足，並不以攜帶之初有行兇之意圖為必要（最高法院
    79年臺上字第5253號判例意旨足資參照），查本件被告許仁
    富行竊時攜帶之六角扳手及開口扳手，均係屬質地堅硬之金
    屬鐵製品，客觀上足對人之生命、身體、安全構成威脅，而
    屬具有危險性之兇器。核被告許仁富所為，係犯修正前刑法
    第321 條第1 項第3 款之攜帶兇器竊盜罪。至刑法第321 條
    第1 項第2 款之「門扇」專指門戶而言，即建築物內外間之
    出入口大門，而所謂「其他安全設備」，指門扇牆垣以外，
    依通常觀念足認防盜之一切設備而言，如門鎖、窗戶、房間
    門或通往陽臺之門即屬之，且應以附著於不動產者為限（臺
    灣高等法院檢察署法律問題彙編（刑法）1446、1447頁、本
    司法78檢（二）字第1137號函參照）。本件汽車車門並非刑
    法第321 條第1 項第2 款之「門扇」，車門鎖亦非同條第1
    項第2 款所稱「安全設備」，公訴意旨認被告以上開扳手開
    啟上開自小客車車門竊盜部分，另構成刑法第321 條第1 項
    第2 款之加重竊盜罪，應係誤會，附此敘明。被告有犯罪事
    實欄所載前科與執行情形，有臺灣高等法院被告前案紀錄表
    1 份在卷可稽，其於徒刑執行完畢後5 年內故意再犯本件有
    期徒刑以上之罪，為累犯，應依刑法第47條第1 項規定加重
    其刑。爰審酌被告素行非佳，其前已有多次竊盜前科，且正
    值青壯，不思以正途獲取財物，本件又以上開方式行竊，危
    害社會治安非輕，所為非是，惟念被告犯後坦承犯行，容有
    悔意，兼衡被害人失竊之財物、價值，被告犯罪之動機、目
    的、手段、素行等一切情狀，量處如主文所示之刑，以示懲
    儆。被告行竊所用之六角扳手及開口扳手各1 支，並未扣案
    ，復乏確據證明尚屬存在，爰不宣告沒收，併予敘明。
據上論斷，應依刑事訴訟法第第273 條之1 第1 項、第299 條第
1 項前段，刑法第2 條第1 項前段、修正前刑法第321 條第1 項
第3 款、刑法第47條第1 項，判決如主文。
本案經檢察官吳靜怡到庭執行職務。
中    華    民    國  100     年    10    月    25    日
                  刑事第一庭法  官  林虹翔
以上正本證明與原本無異。
如不服本判決應於收受判決後10日內向本院提出上訴書狀，並應
敘述具體理由。其未敘述上訴理由者，應於上訴期間屆滿後20日
內向本院補提理由書(均須按他造當事人之人數附繕本)「切勿逕
送上級法院」。
                            書記官  劉宗源
中    華    民    國  100     年    10    月    25    日
附錄本案論罪科刑法條：
修正前刑法第321條
犯竊盜罪而有左列情形之一者，處6月以上、5年以下有期徒刑：
一  於夜間侵入住宅或有人居住之建築物、船艦或隱匿其內而犯
    之者。
二  毀越門扇、牆垣或其他安全設備而犯之者。
三  攜帶兇器而犯之者。
四  結夥三人以上而犯之者。
五  乘火災、水災或其他災害之際而犯之者。
六  在車站或埠頭而犯之者。
前項之未遂犯罰之。